【裁判字號】    97,消債更,786
【裁判日期】    981130
【裁判案由】    更生事件
【裁判全文】
臺灣士林地方法院民事裁定           97年度消債更字第786號
債  務  人  甲○○
上列當事人聲請更生事件，本院裁定如下：
    主  文
債務人甲○○自中華民國九十八年十二月四日十七時起開始更生
程序。
命司法事務官進行本件更生程序。
    理  由
一、按債務人與金融機構協商成立者，不得聲請更生或清算，但
    因不可歸責於己之事由，致履行顯有重大困難者，不在此限
    。本條例施行前，債務人依金融主管機關協調成立之中華民
    國銀行公會會員辦理消費金融案件無擔保債務協商機制與金
    融機構成立之協商，準用前項之規定，消費者債務清理條例
    第151 條第5 項、第6 項分別定有明文。次按，債務人不能
    清償債務或有不能清償之虞，且無擔保或無優先權之債務總
    額未逾新臺幣（下同）1,200 萬元者，於法院裁定開始清算
    程序或宣告破產前，得向法院聲請更生，觀諸同條例第3 條
    、第42條第1 項規定自明。又法院開始更生程序之裁定，應
    載明其年、月、日、時，並即時發生效力。法院開始更生或
    清算程序後，得命司法事務官進行更生或清算程序，必要時
    得選任律師、會計師或其他適當之自然人或法人一人為監督
    人或管理人，復為同條例第45條第1 項、第16條所明定。
二、本件聲請意旨略以：伊有不能清償債務之虞，前曾於民國95
    年4 月間依中華民國銀行公會會員辦理消費金融案件無擔保
    債務協商機制與金融機構成立協商，協商條件為自95年5 月
    起，分80期，利率0%，每月還款2 萬9,323 元。惟伊每月收
    入約2 萬4,000 元，且95年8 月間因女兒出生而增加支出，
    致無法支應協商金額。故伊確係因不可歸責於己，致履行協
    商條件顯有重大困難。且伊無擔保或無優先權之債務總額為
    313 萬6,164 元，未逾1,200 萬元，復未經法院裁定開始清
    算程序或宣告破產，爰向本院聲請更生等語。
三、查債務人甲○○所主張之上開事實，除每月薪資收入外，有
    其全戶戶籍謄本、中華民國銀行公會員辦理消費金融案件無
    擔保債務協商機制協議書暨無擔保債務還款計畫、財政部臺
    灣省北區國稅局財產歸屬資料清單、財團法人金融聯合徵信
    中心當事人綜合信用報告－協商前置專用債權人清冊等件為
    證（見本院卷第16至20、47、60至64頁），核閱屬實，堪認
    為真正。
四、次查，債務人目前任職瑞麗科技有限公司，每月薪資收入2
    萬6,520 元，有其財政部臺灣省北區國稅局95至97年度綜合
    所得稅各類所得資料清單、勞工保險被保險人投保異動資料
    查詢結果、97年7 月至98年4 月薪資轉帳證明在卷可稽（見
    本院卷第48、49、74、274 至277 頁）。是以債務人每月收
    入2 萬6,520 元計算，已不足負擔協商還款金額2 萬9,323
    元，更遑論支應其最低生活必要支出，足認債務人係因不可
    歸責於己之事由，致履行協商條件顯有困難。此外，復查無
    債務人有消費者債務清理條例第6 條第3 項、第8 條或第46
    條各款所定駁回更生聲請之事由存在，則其聲請更生，應屬
    有據。揆諸首揭規定及說明，應予開始更生程序，並命司法
    事務官進行本件更生程序。
五、爰裁定如主文。
中    華    民    國    98    年    11    月    30    日
                  民事第一庭  法      官  古振暉
上為正本係照原本作成。
本件不得抗告。
中    華    民    國    98    年    11    月    30    日
                              書  記  官  羅伊安


司法院資訊處製作；財團法人民間司法改革基金會備份。
